臺灣高等法院民事裁定
110年度上字第375號
上  訴  人  豐興水產企業有限公司

法定代理人  黃元興  
訴訟代理人  彭國書律師
            黃韻宇律師
上開上訴人因與被上訴人珞馨國際貿易有限公司間返還定金事件
，上訴人對於中華民國109年12月31日臺灣士林地方法院109年度
訴字第779號判決，提起上訴，本院裁定如下：
    主  文
本件第二審之訴訟標的價額為新臺幣參佰參拾玖萬參仟壹佰貳拾
元，上訴人應於本裁定送達後伍日內，補繳第二審裁判費新臺幣
柒仟貳佰柒拾柒元，逾期不補正，即駁回其上訴。
    理  由
一、按訴訟標的之價額，由法院核定。核定訴訟標的之價額，以
    起訴時之交易價額為準；無交易價額者，以原告就訴訟標的
    所有之利益為準；以一訴主張數項標的者，其價額合併計算
    之，民事訴訟法第77條之1第1項、第2項、第77條之2第1項
    前段分別定有明文。次按因財產權而起訴者，應依民事訴訟
    法第77條之13規定，繳納裁判費；提起民事第二審上訴，應
    依同法第77條之16規定，繳納上訴費，此為必備之程式。又
    上訴不合法者，第二審法院應以裁定駁回之，但其情形可以
    補正者，審判長應定期間先命其補正，民事訴訟法第444條
    第1項亦定有明文。
二、查本件上訴人於民國110年1月29日對臺灣士林地方法院109
    年度訴字第779號第一審判決提起上訴，其上訴聲明為：㈠原
    判決廢棄。㈡被上訴人應給付上訴人美金10萬元及自起訴狀
    繕本送達翌日起算之法定遲延利息；嗣於110年4月22日具狀
    追加請求被上訴人應給付人民幣10萬9800元本息(見本院卷
    第25頁)。是上訴人上開聲明中就請求美金、人民幣金額部
    分，自應依其各幣別請求當日即109年11月10日、110年4月2
    2日之匯率分別以29.1、4.4(見原法院卷第174頁、本院卷第
    79至81頁)換算成新臺幣(請求金額經換算成新臺幣之金額詳
    如附表)，且其係以一訴主張數項標的，依上開規定，其價
    額應合併計算。故本件訴訟標的價額應核定為新臺幣(下同)
    339萬3120元(計算式：2,910,000+483,120＝
　　3,393,120)，應徵第二審裁判費5萬1990元，扣除上訴人已
    繳納4萬4713元（見本院卷第24頁之臺灣士林地方法院自行
    收納款項收據），尚應補繳7277元（計算式：51,990－
　　44,713=7,277），茲限上訴人於收受本裁定5日內，如數逕
    向本院補繳，逾期未補繳，即駁回其上訴。
三、爰裁定如主文。
中　　華　　民　　國　　110 　年　　5 　　月　　5 　　日
                  民事第二十五庭
                      審判長法  官  謝碧莉
                            法  官  林晏如
                            法  官  陳月雯
附表
1.美金100,000元×29.1(臺灣銀行現金賣出匯率)
　＝新臺幣2,910,000元
2.人民幣109,800元×4.4(臺灣銀行現金賣出匯率)
　＝新臺幣483,120元
　
正本係照原本作成。
不得抗告。
中　　華　　民　　國　　110 　年　　5 　　月　　5 　　日

   　　　　　　　　　　　　 書記官  侯雅文